【裁判字號】    94,訴,2534
【裁判日期】    950526
【裁判案由】    毒品危害防制條例
【裁判全文】
臺灣板橋地方法院刑事判決              94年度訴字第2534號
公  訴  人  臺灣板橋地方法院檢察署檢察官
被      告  甲○○
上列被告因違反毒品危害防制條例案件，經檢察官提起公訴（九
十四年度毒偵字第五八七三號），本院裁定改用簡式審判程序審
理，判決如下：
    主  文
甲○○連續施用第一級毒品，處有期徒刑玖月。又連續施用第二
級毒品，處有期徒刑伍月。應執行有期徒刑壹年。
    事  實
一、甲○○前於民國九十年間因施用毒品案件，經本院裁定送觀
    察、勒戒後，認有繼續施用毒品之傾向，改裁定令入戒治處
    所施以強制戒治，於九十二年八月十八日強制戒治期滿釋放
    ，並經臺灣板橋地方法院檢察署檢察官於九十二年九月十日
    ，以九十二年度毒偵字第一三二五號為不起訴處分確定。詎
    其仍不思悔改，於強制戒治執行完畢釋放後五年內，各基於
    施用第一級毒品海洛因及第二級毒品安非他命之概括犯意，
    於九十四年七月二十六日起，至同年九月十一日止，在臺北
    縣土城市○○路○段二０七巷七號二樓住處，以針筒注射海
    洛因、及將安非他命放入吸食器內燒烤之方式，分別連續施
    用第一級毒品海洛因及第二級毒品安非他命多次。嗣於九十
    四年七月二十六日二十三時十五分許，至位於臺北縣板橋市
    ○○路四七號為警查獲，經採集尿液送鑑定結果呈鴉片類及
    安非他命類陽性反應。復於九十四年九月十一日十八時許，
    在臺北縣土城市○○路○段二０七巷七號二樓住處，為警當
    場查獲劉旭壽持有第二級毒品安非他命一包（毛重０．八公
    克），及吸食器一組（劉旭壽施用毒品部分，檢察官另案偵
    查中），經警採集甲○○之尿液送鑑定結果呈鴉片類及安非
    他命類陽性反應，始知上情。
二、案經臺北縣政府警察局土城分局、板橋分局報請臺灣板橋地
    方法院檢察署檢察官偵查起訴。
    理  由
一、上揭事實業據被告甲○○於本院審理中坦承不諱（見本院九
    十五年五月十二日簡式審判筆錄），且被告先後二次為警查
    獲後所採集之尿液經送檢驗結果確均呈鴉片類及安非他命類
    陽性反應，此有臺灣檢驗科技股份有限公司九十四年八月十
    一日、九月二十八日出具之濫用藥物尿液檢驗報告二紙在卷
    可憑（見九十四年度毒偵字第五八七三號偵查卷第六頁、九
    十四年度毒偵字第一五五四０號偵查卷第四三頁），足徵被
    告之任意性自白與事實相符。又被告前曾於九十年間因施用
    毒品案件，經本院裁定送觀察、勒戒後，認有繼續施用毒品
    之傾向，改裁定令入戒治處所施以強制戒治，於九十二年八
    月十八日強制戒治期滿釋放，並經臺灣板橋地方法院檢察署
    檢察官於九十二年九月十日，以九十二年度毒偵字第一三二
    五號為不起訴處分確定，有臺灣高等法院被告前案紀錄表一
    份在卷可憑。是本案事證明確，被告於強制戒治執行完畢釋
    放後五年內，再犯本件施用第一級毒品及第二級毒品之犯行
    均堪以認定，應予依法論處。
二、核被告所為，係犯毒品危害防制條例第十條第一項之施用第
    一級毒品罪及同條第二項之施用第二級毒品罪。被告持有第
    一級毒品海洛因、第二級毒品安非他命，既意在供己施用，
    其持有之低度行為，各應為施用之高度行為所吸收，均不另
    論罪。又其先後多次施用第一級毒品海洛因及第二級毒品安
    非他命之犯行，均各時間密接，方法相同，觸犯構成要件相
    同之罪，顯均基於概括犯意為之，均為連續犯，應依刑法第
    五十六條之規定，各以一罪論，並各加重其刑。又被告所犯
    上開施用第一級毒品海洛因及施用第二級毒品安非他命二罪
    間，犯意各別，行為亦殊，構成要件互異，應予分論併罰。
    爰審酌被告素行不佳，多次漠視法令之禁制，恣意濫用毒品
    ，戕害己身，顯無悔改之意，惟於他人尚無明顯重大危害，
    及其犯後坦承犯行，態度良好等一切情狀，各量處如主文所
    示之刑，並定其應執行刑，以資懲儆。
三、公訴人意旨另以被告自九十四年二月間某日起，至同年七月
    二十五日止，亦有連續施用第二級毒品安非他命之犯行，然
    公訴人指訴被告有此部分之施用第二級毒品安非他命犯行，
    除被告於警詢中供稱最後一次施用第二級毒品安非他命是在
    九十四年二月間等語之自白外，別無其他補強證據足以擔保
    被告警詢中自白之真實性，此外，復查無其他證據足認被告
    有何除事實欄所述以外之施用第二級毒品犯行，是就公訴人
    指訴被告自九十四年二月間某日起，至同年七月二十六日止
    ，亦有連續施用安非他命犯行部分，本應為無罪之諭知，惟
    公訴意旨認此部分與前開有罪部分具有連續犯之裁判上一罪
    關係，爰不另為無罪之諭知，併此說明。
四、本件經檢察官提起公訴，被告於準備程序中就被訴事實為有
    罪之陳述，經法官告知簡式審判程序之旨，並聽取公訴人、
    被告之意見後，本院合議庭裁定由受命法官獨任進行簡式審
    判程序，併予敘明。
據上論斷，應依刑事訴訟法第二百七十三條之一第一項、第二百
九十九條第一項前段，毒品危害防制條例第十條第一項、第二項
、第十八條第一項前段，刑法第十一條前段、第五十六條、第五
十一條第五款，判決如主文。
本案經檢察官朱學瑛到庭執行職務。
中    華    民    國    95    年    5     月    26    日
                  刑事第十四庭  法  官  曾正耀
以上正本證明與原本無異。
如不服本判決，應於判決送達後10日內，向本院提出上訴狀。
                                書記官  陳淑怡
中    華    民    國    95    年    5     月    26    日
附論罪科刑依據之法條：
毒品危害防制條例第10條
施用第一級毒品者，處六月以上五年以下有期徒刑。
施用第二級毒品者，處三年以下有期徒刑。


司法院資訊處製作；財團法人民間司法改革基金會備份。
